【裁判字號】    95,訴,2002
【裁判日期】    950412
【裁判案由】    返還信用卡消費貸款
【裁判全文】
臺灣臺北地方法院民事判決              95年度訴字第2002號
原      告  國泰世華商業銀行股份有限公司
法定代理人  乙○○
訴訟代理人  丙○○
被      告  甲○○
上列當事人間返還信用卡消費貸款事件，本院於民國95年3月29
日言詞辯論終結，判決如下：
    主  文
被告應給付原告新台幣伍拾柒萬壹仟玖佰壹拾壹元，及其中新台
幣伍拾參萬貳仟壹佰參拾元部分，自民國九十五年二月九日起至
清償日止，按年息百分之十九點七計算之利息。
訴訟費用由被告負擔。
    事實及理由
一、程序方面：按當事人得以合意定第一審管轄法院。但以關於
    由一定法律關係而生之訴訟為限，民事訴訟法第24條第1項
    定有明文。本件兩造約定由本院為第一審管轄法院，有約定
    條款第26條可按，本院自有管轄權。
二、原告起訴主張：被告於民國93年6月11日，與原告成立信用
    卡使用契約，領用如附表所示之信用卡。依約被告就使用該
    信用卡所生之債務，負全部給付責。被告領用上開信用卡後
    ，即得於各特約商店記帳消費，依信用卡約定條款第14、15
    條之約定，應於當期繳款截止日前向原告全部清償，或以循
    環信用方式繳付最低應繳金額，逾期清償者依信用卡約定條
    款第15、21、22條之約定，除喪失期限利益外，應另行給付
    原告按年息19.7%計算之利息。惟至95年2月8日止，被告尚
    餘新台幣（下同）69,023元，及其中本金63,731元未按期繳
    付。另被告復先後於93年9月17日及94年5月31日與原告成立
    簡易通信貸款契約，分別向原告貸款30萬元及21萬元，利息
    分別按年息5.88%及18.5%計算，約定分50期及60期清償，依
    年金法按月計付本息，併入信用卡帳單中與信用卡消費帳款
    一同繳納。依約定條款第1條之約定，如未依約於繳款期限
    前繳款或未繳足月付金時，原告得將未繳金額之本金部分，
    或經原告主張視為到期之本金部分，按信用卡循環利率（年
    息19.7 %）計算之利息。依約定條款第4、5條之約定，倘為
    延遲繳款經原告主張暫停被告信用卡之權利時，除喪失期間
    利益，視同全部到期。然至95年2月8日止，上述帳款分別尚
    餘279,279元，暨其中本金262,738元及223,609元暨其中本
    金205,661元未按期繳付。總計，至95年2月8日止，被告尚
    有571,911元未按期繳付（含信用卡帳款金額為69,023元，
    簡易通信貸款帳款金額為502,888元），迭經催討無效，為
    此聲明如主文第1項所示。
三、被告辯以：被告確實有向原告借款，但現在沒有錢還等語。
四、原告主張之上開事實，已據其提出債權明細報表、信用卡申
    請書暨約定條款、簡易通信貸款申請書暨約定條款、歸戶查
    詢、歷史帳單彙總查詢、歷史繳款明細表、歷史消費明細表
    等件為證，核屬相符，且為被告所不爭執，堪信原告之主張
    為真實。被告雖辯以：其現在沒有錢還等語，惟縱認被告所
    辯屬實，亦屬被告應以如何方式清償該筆借款之問題，與被
    告應負償還上開借款之責無涉。從而，原告依信用卡使用及
    消費借貸契約請求被告給付如主文第1項所示之本金、利息
    ，均有理由，應予准許。
五、據上論結，本件原告之訴為有理由，依民事訴訟法第78條，
    判決如主文。
中    華    民    國    95    年    4    月    12    日
                  民事第四庭    法  官  陳邦豪
以上正本係照原本作成。
如對本判決上訴，須於判決送達後二十日之不變期間內，向本院
提出上訴狀。
中    華    民    國    95    年    4    月    12    日
                                書記官  薛德芬
附表：
一、MASTER           正卡卡號：0000000000000000
                     核卡日：93/06/11
二、信用卡簡易通信貸款
                     正卡卡號：0000000000000000
                     核卡日：93/09/17
三、信用卡簡易通信貸款
                     正卡卡號：0000000000000000
                     核卡日：94/05/31


司法院資訊處製作；財團法人民間司法改革基金會備份。
